【裁判字號】    99,聲減,59
【裁判日期】    990430
【裁判案由】    聲請減刑及定應執行刑
【裁判全文】
臺灣板橋地方法院刑事裁定              99年度聲減字第59號
聲  請  人  臺灣板橋地方法院檢察署檢察官
受  刑  人  甲○○
上列受刑人因犯竊盜等案件，已經判決罪刑確定，聲請人聲請減
刑及定應執行之刑（99年度聲減字第54 號），本院裁定如下：
    主  文
甲○○所犯如附表編號一所示之罪，減為有期徒刑壹月又拾伍日
，如易科罰金，以銀元佰元即新臺幣玖佰元折算壹日，與附表
編號二所示已減刑之罪所減得之刑，應執行有期徒刑月，如易
科罰金，以銀元佰元即新臺幣玖佰元折算壹日。
    理  由
一、聲請意旨略以：受刑人甲○○於附表所列日期，犯如附表所
    列之罪，經如附表所列之法院判處如附表所示之刑確定在案
    ，因其所犯各罪之犯罪時間均在民國96年4 月24日以前，所
    犯如附表編號1 所示之罪，核與中華民國96年罪犯減刑條例
    第2 條第1 項第3 款規定相符，應依同條例第8 條第3 項聲
    請裁定減刑，及依第10條第1 項、第12條（聲請書贅載第11
    條，應予刪除）定其應執行之刑，並依第9 條諭知易科罰金
    之折算標準等語。
二、按被告犯有應併合處罰之數罪，經法院分別判處有期徒刑確
    定，其中一罪之有期徒刑先執行期滿後，法院經檢察官之聲
    請，以裁定定其數罪之應執行刑確定後，其在未裁定前已先
    執行之有期徒刑之罪，因嗣後合併他罪定應執行刑之結果，
    檢察官所換發之執行指揮書，係執行應執行刑，其前已執行
    之有期徒刑部分，僅應予扣除，而不能認為已執行完畢（最
    高法院91年度臺非字第328 號判決意旨參照）。次按數罪併
    罰之數罪，因檢察官未及聲請定應執行刑而接續執行，其中
    一罪已執行完畢，若檢察官及時聲請法院定應執行刑，只要
    定執行刑未全部執行完畢，該數罪即未全部執行完畢，均應
    減刑之（臺灣高等法院96年7 月11日第3 次刑事庭庭長會議
    中華民國96年減刑條例法律問題(三)決議第2 點理由參照）。
    再按裁判確定前犯數罪者，併合處罰之；數罪併罰，有二裁
    判以上者，依刑法第51條之規定，定其應執行之刑，刑法第
    50條、第53條分別定有明文。又刑法於民國94年2 月2 日修
    正公布，95年7 月1 日施行，修正後刑法第2 條第1 項規定
    ：「行為後法律有變更者，適用行為時之法律。但行為後之
    法律有利於行為人者，適用最有利於行為人之法律。」本件
    受刑人甲○○於附表編號2 所載行為後，刑法第41條第1 項
    前段關於易科罰金折算標準、第51條第5 款關於數罪併罰定
    其應執行刑等規定，均經修正公布施行，罰金罰鍰提高標準
    條例第2 條亦經刪除；而裁判確定前犯數罪，其中一罪在新
    法施行前者，應依刑法第2 條第1 項之規定，適用最有利於
    行為人之法律（最高法院95年第8 次刑事庭會議決議參照）
    。查受刑人所犯如附表編號2 所載之罪，係適用修正前刑法
    第41條第1 項有關易科罰金折算標準；另所犯如附表編號1
    所載之罪，係適用修正後刑法第41條第1 項有關易科罰金折
    算標準，因易科罰金及定應執行刑之標準不同，自應有刑法
    第2 條第1 項比較新舊法之適用。又修正前刑法第41條第1
    項及罰金罰鍰提高標準條例第2 條規定，有期徒刑或拘役易
    科罰金，以銀元100 元以上300 元以下（即新臺幣300 元以
    上900 元以下）折算1 日，依修正後刑法第41條第1 項前段
    規定，則改為以新臺幣1,000 元、2,000 元或3,000 元折算
    1 日；而修正前刑法第51條第5 款規定：「宣告多數有期徒
    刑者，於各刑中之最長期以上，各刑合併之刑期以下，定其
    刑期。但不得逾20年。」修正後改為：「宣告多數有期徒刑
    者，於各刑中之最長期以上，各刑合併之刑期以下，定其刑
    期。但不得逾30年」。是經本院綜合比較，認本件就附表所
    載之罪均應適用修正前刑法第41條第1 項前段、第51條第5
    款之規定對受刑人有利，依刑法第2 條第1 項前段規定，自
    應適用修正前刑法第51條第5 款規定，定其應執行之刑，並
    依修正前刑法第41條第1 項前段、修正前罰金罰鍰提高標準
    條例第2 條規定，諭知易科罰金之折算標準。
三、經查：受刑人甲○○因先後犯如附表所示之罪，其中編號1
    所示之竊盜罪，經本院以95年度簡字5400號處有期徒刑3 月
    ，如易科罰金，以新臺幣1,000 元折算1 日確定，於96年3
    月12日執行完畢；又如附表編號2 所示之罪，亦經本院以99
    年度簡字第831 號判處有期徒刑3 月，減為有期徒刑1 月又
    15日，如易科罰金，以銀元300 元折算1 日確定，此有上開
    各該判決書及臺灣高等法院被告前案紀錄表各1 份在卷可憑
    。然受刑人所犯如編號1 、2 所示之罪，符合數罪併罰之條
    件，因聲請人未及聲請定應執行刑，而尚未執行完畢，揆諸
    前揭說明，即屬未全部執行完畢，則聲請人就附表編號1 所
    示之竊盜罪聲請減刑，並與附表編號2 所示之已減刑之罪聲
    請定其應執行刑，經核尚無不合，應予准許，爰裁定如主文
    。
四、末按中華民國96年罪犯減刑條例第5 條之規定，本條例施行
    前，經通緝而未於96年12月31日以前自動歸案接受偵查、審
    判或執行者，不得依本條例減刑，如係於該本例施行前經通
    緝，並於本條例施行前經緝獲到案者，應不受該條規定不得
    減刑之限制（臺灣高等法院暨所屬法院96年法律座談會刑事
    類提案第38號研討結論參照）。查受刑人甲○○所犯如附表
    編號1 所示之罪，係於96年7 月16日中華民國96年罪犯減刑
    條例施行前所為，而受刑人於判決確定後，因逃匿而未遵期
    到案接受執行，經臺灣板橋地方法院檢察署發布通緝，嗣為
    警緝獲而於95年12月18日送監執行，固非自動歸案接受執行
    ，惟其既於上開減刑條例施行前已緝獲送監執行，是依上開
    研討結論意旨，仍應准予減刑，附此敘明。
五、依刑事訴訟法第477 條第1 項、第220 條，刑法第2 條第1
    項前段、第53條，修正前刑法第51條第5 款、第41條第1 項
    前段，刑法施行法第1 條之1 ，廢止前罰金罰鍰提高標準條
    例第2 條，中華民國96年罪犯減刑條例第2 條第1 項第3 款
    、第8 條第3 項、第9 條、第10條第1 項、第12條，裁定如
    主文。
中    華    民    國    99    年    4     月    30    日
                  刑事第十一庭  法  官  陳海寧
以上正本證明與原本無異。
如不服本裁定，應於裁定送達後5 日內敘明抗告理由，向本院提
出抗告狀。
                                書記官  馮得弟
中    華    民    國    99    年    5     月    4     日

司法院資訊處製作；財團法人民間司法改革基金會備份。
